臺灣高等法院高雄分院刑事判決　　　　100年度上訴字第269號
上　訴　人　臺灣高雄地方法院檢察署檢察官
上　訴　人
即　被　告　黃子
選任辯護人　葉錦郎律師
上列上訴人因被告毒品危害防制條例案件，不服臺灣高雄地方法
院99年度訴字第1348號中華民國99年11月18日第一審判決（起訴
案號：臺灣高雄地方法院檢察署99年度偵字第12332 號），提起
上訴，本院判決如下：
     主  文
上訴駁回。
     事  實
一、黃子意圖營利，基於販賣第一級毒品海洛因之犯意，分別
    為下列行為：
    (一)98年9 月5 日上午9 時5 分許，由侯明和以門號00000000
      00號行動電話撥打黃子持用之門號0000000000號行動電
      話約定購買以新臺幣（下同）1 千元之第一級毒品海洛因
      。旋於同日上午9 時35分許，在高雄市○○路與河南路附
      近之重仁骨科醫院旁，由黃子交付第一級毒品海洛因1
      包予侯明和，惟因侯明和賒欠而未收取價金1 千元。
    (二)98年9 月12日上午8 時24分許，由侯明和以門號00000000
      00號行動電話撥打黃子持用之門號0000000000號行動電
      話約定購買1 千元之第一級毒品海洛因。旋於同日上午8
      時24分許之後同日某時，在高雄市○○路與義華路交岔路
      口附近，由黃子交付第一級毒品海洛因1 包予侯明和，
      並收取價金1 千元。
二、案經臺灣高雄地方法院檢察署檢察官自動檢舉偵查起訴。
     理  由
一、證據能力之說明：
    (一)證人侯明和於偵查中具結後所為證述，雖性質上亦屬審判
      外之陳述，惟實務運作時，偵查中檢察官向被告以外之人
      所取得之陳述，原則上均能遵守法律規定，不致違法取供
      ，其可信性極高，為兼顧理論與實務，乃於修正刑事訴訟
      法時，增列第159 條之1 第2 項，明定被告以外之人於偵
      查中向檢察官所為陳述，除顯有不可信之情況者外，得為
      證據。經查，證人侯明和偵查中之證述並無任何佐證可認
      有顯不可信之情形，再證人侯明和亦已於法院審理中經檢
      察官及被告黃子實施交互詰問，是證人侯明和在檢察官
      偵訊時具結後所為陳述自得作為證據。
    (二)偵查犯罪機關依法定程序監聽之錄音，應認該監聽所得之
      錄音帶，始屬調查犯罪所得之證據，但依據監聽錄音結果
      予以翻譯而製作之通訊監察譯文，乃該監聽錄音內容之顯
      示，此為學理上所稱之派生證據，屬於文書證據之一種。
      又檢察官、被告、辯護人對通訊監察譯文之真實性既未爭
      執，亦經於審判期日提示通訊監察譯文供當事人辨認使其
      表示意見及辯論，通訊監察譯文即得作為證據。
二、訊據上訴人即被告（下稱被告）黃子於原審審理中否認有
    販賣第一級毒品海洛因之犯行，辯稱其並未販賣第一級毒品
    海洛因等語。
三、經查：
    (一)被告黃子於事實欄所載時間、地點各販賣1 千元之第一
      級毒品海洛因予侯明和1 次之事實，已經證人侯明和於偵
      查中結證在卷（見偵查卷第79－80頁）；又證人侯明和於
      98年9 月5 日上午9 時5 分許、98年9 月12日上午8 時24
      分許均以門號0000000000號行動電話撥打被告黃子持用
      之門號0000000000號行動電話，並分別為如附表一所示之
      通話內容，亦有通訊監察書及通訊監察譯文在卷可稽（見
      偵查卷第36頁、本院卷第69－71頁）；另觀諸如附表一編
      號1 所示之通話內容，侯明和提及「艱苦」、「差1 千」
      、「昨天的東西有一點不好」、「我過去拿」、「啼到不
      行」、「拿1 千」等語，雖未明白表示要向被告黃子購
      買毒品，然參以一般毒品買賣者或因彼此默契關係或為免
      遭查緝，交談間均不會明言買賣毒品，而參以侯明和通話
      中表示「艱苦」、「啼到不行」，已經證人侯明和於原審
      審理中結證係指毒癮發作之意等語在卷（見原審訴字卷第
      51頁），且侯明和緊接向被告黃子抱怨昨天東西不好及
      欲前往向拿物品，可佐如附表一編號1 所示之通話內容係
      侯明和因毒癮發作欲向被告黃子購買1 千元之毒品。綜
      上各情，足認證人侯明和於偵查中之證述應與事實相符，
      堪以採信。至證人侯明和嗣於原審審理中結證改稱未向被
      告黃子購買第一級毒品海洛因，而係借款等語，顯與事
      實不符，無非事後迴護之詞，不足採取。另被告黃子辯
      稱未販賣第一級毒品海洛因等語，亦屬卸責之詞，乃無可
      採。
    (二)被告黃子因否認販賣第一級毒品海洛因，故無從確知被
      告黃子販賣第一級毒品海洛因可得之利潤，然政府對毒
      品嚴厲查緝，且販賣第一級毒品罪責甚重，此乃眾所周知
      之事，再被告黃子販賣第一級毒品海洛因予侯明和之情
      ，亦已明確，衡諸一般常情，被告黃子若非意圖營利，
      應無甘冒重刑而先後販賣第一級毒品海洛因予侯明和之理
      。準此，被告黃子有營利之意圖，至為顯明。
    綜上所述，被告黃子意圖營利販賣第一級毒品海洛因，事
    證明確，犯行堪以認定。
四、核被告黃子所為，均係犯毒品危害防制條例第4 條第1 項
    販賣第一級毒品罪。被告黃子持有第一級毒品海洛因後進
    而販賣，其持有之低度行為已為販賣之高度行為所吸收，故
    不另論罪。又被告黃子所犯上開2 罪，時間不同，顯係各
    別起意，應予分論併罰。被告黃子前因詐欺案件，經法院
    判處有期徒刑3 月，減為有期徒刑1 月又15日，甫於98 年8
    月3 日易科罰金執行完畢等情，有臺灣高等法院被告前案紀
    錄表在卷可稽，其受徒刑執行完畢後，5 年以內故意再犯本
    件有期徒刑以上之2 罪，均為累犯，應依刑法第47條第1 項
    之規定就法定刑併科罰金部分加重其刑，至法定刑死刑、無
    期徒刑則依法不得加重。另被告黃子販賣第一級毒品海洛
    因之對象同一，次數共為2 次，販賣之數量尚微，販毒所得
    僅1 千元，自與一般販賣毒品達公斤以上大盤毒梟無可相提
    併論，被告黃子販賣第一級毒品海洛因之情節顯屬輕微。
    是倘科處被告黃子法定最低度刑無期徒刑，衡諸一般社會
    法感，仍屬過重，而有情堪憫恕之情形，故就被告黃子所
    犯2 罪均依刑法第59條規定酌減其刑。被告黃子上開刑之
    加減應先加後減。至被告黃子上訴意旨固稱其遭查獲後有
    供出毒品來源係向綽號「鯊魚」之李文雄等人購買，且李文
    雄等人因而於99年2 月6 日為警查獲及遭起訴，被告黃子
    自得適用毒品危害防制條例第17條第1 項規定減輕其刑等語
    ，並提出臺灣高雄地方法院檢察署99年度偵字第5427、1489
    9 號起訴書為佐（見本院卷第12－15頁）。然依上開起訴書
    證據清單及待證事實欄編號四所載，被告黃子於98年11月
    27日以門號0000000000號行動電話（即扣案之如附表編號1
    、2 所示）撥打門號0000000000號行動電話向李文雄等人購
    買第一級毒品海洛因之情，已經遭司法警察實施通訊監察而
    知悉，是李文雄等人販賣第一級毒品海洛因之犯行顯非因被
    告黃子於98年12月9 日遭查獲後供出始知悉，被告黃子
    即無毒品危害防制條例第17條第1 項規定之適用，併此敘明
    。
五、原審認被告黃子罪證明確，因而適用毒品危害防制條例第
    4 條第1 項、第19條第1 項、刑法第11條、第47條第1 項、
    第59條規定，並審酌被告黃子明知海洛因屬第一級毒品，
    依法不得販賣，竟無視政府杜絕毒品犯罪禁令，意圖營利販
    賣海洛因，戕害國民身心健康，欠缺守法觀念，兼衡考量被
    告黃子販賣海洛因之對象為同一人，次數共為2 次，其各
    次販賣之海洛因數量尚微，販毒所得僅1 千元等一切情狀，
    2 罪各量處有期徒刑17年，並定其應執行刑；並敘明被告黃
    子販賣第一級毒品海洛因所得1 千元應依毒品危害防制條
    例第19條第1 項之規定宣告沒收，如全部或一部不能沒收時
    ，以其財產抵償之，另被告黃子供聯絡販毒所用之扣案如
    附表二編號1 所示行動電話及未扣案門號0000000000號SIM
    卡1 張均非被告黃子所有，已經被告黃子於原審陳明（
    見原審訴字卷第66、68頁），其餘扣案如附表二編號2 －7
    所示之物均與本案無關，故均不宣告沒收。其認事用法，核
    無不合，量刑亦屬允當。被告黃子上訴意旨否認犯罪，指
    摘原判決不當，為無理由，應予駁回。
六、被告黃子經合法傳喚，無正當理由不到庭，不待其陳述逕
    行判決。
據上論斷，應依刑事訴訟法第371條、第368條，判決如主文。
本案經檢察官劉玲興到庭執行職務。
中    華    民    國  100     年    5     月    5     日
                    刑事第八庭  審判長法  官  洪兆隆
                                      法  官  張盛喜
                                      法  官  郭玫利
以上正本證明與原本無異。
如不服本判決應於收受本判決後10日內向本院提出上訴書狀，其
未敘述上訴理由者，並得於提起上訴後10日內向本院補提理由書
狀（均須按他造當事人之人數附繕本）「切勿逕送上級法院」。
中    華    民    國  100     年    5     月    6     日
                                      書記官  梁美姿
附錄本判決論罪科刑法條
毒品危害防制條例第4條第1項：
製造、運輸、販賣第一級毒品者，處死刑或無期徒刑；處無期徒
刑者，得併科新臺幣二千萬元以下罰金。
附表一：
┌──┬──────┬────────────────────┐
│編號│通話時間    │通話內容（A ：被告黃子，B ：證人侯明和│
├──┼──────┼────────────────────┤
│ 1  │98年9 月5 日│B ：大仔哦……艱苦得很……              │
│    │上午9 時5 分│A ：嗯……                              │
│    │58秒許      │B ：再差1 千可以嗎？                    │
│    │            │A ：好。                                │
│    │            │B ：那個昨天的東西有一點不好內……      │
│    │            │A ：這樣哦                              │
│    │            │B ：麻煩一下啦，我過去拿                │
│    │            │A ：啊你錢什麼時候拿來給我              │
│    │            │B ：4 千就領錢再給你啊，初五領錢啦……  │
├──┼──────┼────────────────────┤
│ 2  │98年9 月12日│B ：大仔哦……                          │
│    │上午8 時24分│A ：嗯……                              │
│    │45秒許      │B ：哭夭，我啼到不行                    │
│    │            │A ：你過來啦                            │
│    │            │B ：拿1 千啦，我到的時候打給你，一樣是昨│
│    │            │    天那裡嗎？                          │
│    │            │A ：沒有啦，你過來啦，來我這裡啦        │
│    │            │B ：一樣是昨天那裡嗎，義華路和……      │
│    │            │A ：壽昌路和義華路……                  │
│    │            │B ：好                                  │
└──┴──────┴────────────────────┘
附表二：
┌──┬──────────────┐
│編號│    物品名稱                │
├──┼──────────────┤
│ 1  │SAMSUNG ANYCALL 廠牌行動電話│
│    │1 支（序號：00000000000000號│
│    │）                          │
├──┼──────────────┤
│ 2  │門號0000000000號SIM 卡1 張  │
├──┼──────────────┤
│ 3  │美國A.M.T 廠製造、口徑0.38吋│
│    │制式半自動手槍1 把（含彈匣1 │
│    │個，槍枝管制編號：0000000000│
├──┼──────────────┤
│ 4  │口徑0.380 吋制式子彈4 顆    │
├──┼──────────────┤
│ 5  │海洛因1 包（毛重約0.3 公克，│
│    │驗前淨重0.117 公克，驗後淨重│
│    │0.109 公克）                │
├──┼──────────────┤
│ 6  │甲基安非他命1包（毛重約0.2公│
│    │克，驗前淨重0.012 公克，驗後│
│    │淨重0.008 公克）            │
├──┼──────────────┤
│ 7  │黑色皮包1個                 │
└──┴──────────────┘